臺北高等行政法院簡易判決
　　　　　　　　　　　　　93年度簡字第572號
　　原　　　告　甲○○
　　　　　　　　丁○○
　　　　　　　　乙○○
　　　　　　　　丙○○
　　被　　　告　財政部台灣省北區國稅局
　　代　表　人　許虞哲（局長）住同上
　　訴訟代理人　戊○○
上當事人間因營業稅事件，原告不服財政部中華民國93年2月20
日台財訴字第0920076265號訴願決定，提起行政訴訟。本院判決
如下：
　　主  文
原告之訴駁回。
訴訟費用由原告負擔。
　　事  實
一、事實概要：
  　原告等於民國87年10月起至12月止未依法辦理營利事業登記
    ，逕自共同出資購買貨車經營貨運業，營運收入計新台幣（
    下同）503,917元，經法務部調查局宜蘭縣調查站於91年6月
    17日查獲，案移宜蘭縣稅捐稽徵處審理違章成立，除核定補
    徵營業稅23,996元，並按所漏稅款23,996元處以3倍之罰鍰
    71,900元（計至百元止）。原告不服，向宜蘭縣稅捐稽徵處
    ，申請復查，嗣營業稅自92年1月1日起由國稅局收回自徵，
    乃移由被告作成復查決定結果，未獲變更，提起訴願，經遭
    駁回，遂向本院提起行政訴訟。
二、兩造聲明：
　(一)原告聲明求為判決：
    訴願決定及原處分均撤銷。
　(二)被告聲明求為判決：
    原告之訴駁回，訴訟費用由原告負擔。
三、兩造之陳述：
　(一)原告主張之理由：
    1.按公司法第122條：（執行業務及代表公司之禁止）有限
      責任股東，不得執行公司業務及對外代表公司，均由公司
      負責並非個人。法務部調查局宜蘭縣調查站未加以調查責
      任歸屬，誣告原告等，顯然違法。
    2.原告等既出資向北連汽車貨運股份有限公司（下稱北連汽
      車貨運公司）購買貨車，入股繼續營業，即屬北連汽車貨
      運公司股東，只需向有關機關辦理變更登記後，再向主管
      稽徵機關申請變更營業負責人登記即可，期間仍然可繼續
      營業，並無被告所稱違法行為。原告等在未辦妥變更登記
      前將購得之貨車登記在其他靠行貨運公司名義下，所載運
      所得由靠行公司開立發票，繳交銷售稅額，不能因搜查「
      北連企業社」內帳目，就將責任歸咎於原告等，無證據不
      得推定他人犯罪。
    3.政府不開放貨運車自生營業，政策上要求靠行，貨運車即
      屬該貨運公司之所有，即非個人，何來逃漏稅，請判決如
      原告訴之聲明云云。
 (二)被告主張之理由：
    1.補徵營業稅部分：
      (1)按「在中華民國境內銷售貨物或勞務及進口貨物，均應
        依本法規定課徵營業稅。」「營業人之總機構及其他固
        定營業場所，應於開始營業前，分別向主管稽徵機關申
        請營業登記。」「營業人有左列情形之一者，主管稽徵
        機關得依照查得之資料，核定其銷售額及應納稅額並補
        徵之：．．．三、未辦妥營業登記，即行開始營業，．
        ．．而未依規定申報銷售額者。」分別為營業稅法第1
        條、第28條及第43條第1項第3款所明定。
      (2)原告於87年10月起至12月止共同出資購買貨車經營貨運
        業，計營業額503,917元（含稅）；違反營業稅法第28
        條規定，案經法務部調查局宜蘭縣調查站於91年6月17
        日查獲，取具談話筆錄、內部相關帳冊及試算表影本附
        案佐證，經宜蘭縣稅捐稽徵處審理違章屬實，遂依營業
        稅法第51條第1款規定，除追繳稅款23,996元，並按所
        漏稅額裁處3倍罰鍰71,900元（計至百元止）。
      (3)原告等原係北連汽車貨運公司之員工，因該公司無意繼
        續經營，擬予結束營業，商請原告等出資購買貨車，入
        股繼續經營，並以北連汽車貨運公司名義對外營業，且
        使用該公司申購之發票，該四人共同出資所購貨車，仍
        登記在其他貨運公司名義下，嗣於八十八年一月始辦妥
        營利事業設立登記；次查依查獲資料87年10月帳載營運
        收入為924,507元，87年11月帳載營運收入為1,154,338
        元，87年12月帳載營運收入為1,194,918元，87年10月
        核定營業額為152,268元，87年11月核定營業額為122,5
        86元，87年12月核定營業額229,063元，均已減除北連
        汽車貨運公司已開立發票部分（列印明細核對時北連汽
        車貨運公司已變更名稱為大陞汽車貨運股份有限公司）
        ，僅就帳載營運收入而北連汽車股份有限公司未開立發
        票部分核課，並無違誤。
      (4)按民法第667條第1項：「稱合夥者，為2人以上互約出
        租以經營共同事業之契約。」及第2項「前項出資，得
        為金錢或其他財產權，或以勞務、信用或其他利益代之
        。」，甲○○於法務部調查局宜蘭縣調查站、宜蘭縣稅
        捐稽徵處之談話筆錄及丁○○於宜蘭縣稅捐稽徵處之談
        話筆錄，均坦承：北連汽車貨運公司不願意繼續經營，
        4人頂下北連汽車貨運公司老舊貨車繼續經營，4人之合
        夥股東關係僅係相互約定，並無契約書等書面資料，北
        連企業社於88年1月始設立，87年10月至12月之試算表
        ，係為清楚營運情形所製作，投資者因汽車靠行，為瞭
        解營運損益所製作之損益表，北連企業社會計劉月如亦
        證稱，靠行之收入皆為北連企業社股東共同所有，再視
        營運情形，按北連企業社股東出資比例分紅，足資認定
        甲○○、乙○○、丙○○及丁○○等經營合夥事業，卻
        未於87年10月開始營運前辦妥營利事業登記，原核定對
        原告四人補徵營業稅，並無不合。
    2.罰鍰部分：
      (1)按「營業人之總機構及其他固定營業場所，應於開始營
        業前，分別向主管稽徵機關申請營業登記．．．」及「
        納稅義務人，有左列情形之一者，除追繳稅款外，按所
        漏稅額處一倍至十倍罰鍰，並得停止其營業．．．一、
        未依規定申請營業登記而營業者。」分別為營業稅法第
        28條前段、第51條第1款所明定。
      (2)原告於87年10月起至12月止共同出資購買貨車經營貨運
        業，未辦理營業登記，擅自營業，案經法務部調查局宜
        蘭縣調查站於91年6月17日查獲，宜蘭縣稅捐稽徵處乃
        按所漏稅額23,996元裁處3倍罰鍰71,900元（計至百元
        止），並無不合。
    3.綜上所述，原處分及所為復查、訴願決定並無違誤，請判
      決如被告答辯之聲明等語。
　　理  由
一、本件被告代表人於訴訟繫屬中由林吉昌變更為許虞哲，並已
    具狀聲明承受訴訟，合先明。
二、本件原告等於八十七年十月起至十二月止未依法辦理營利事
    業登記，逕自共同出資購買貨車經營貨運業，營運收入計五
    ○三、九一七元，經法務部調查局宜蘭縣調查站於九十一年
    六月十七日查獲，案移宜蘭縣稅捐稽徵處審理違章成立，核
    定補徵營業稅二三、九九六元，並按所漏稅款二三、九九六
    元處以三倍之罰鍰七一、九○○元（計至百元止）。
三、原告不服，主張於上開三個月期間均係靠行，營業額均以北
    連汽車貨運公司開立統一發票，均有繳納銷項稅額，並無漏
    開統一發票情事云云。
四、按「在中華民國境內銷售貨物或勞務及進口貨物，均應依本
    法規定課徵營業稅。」「營業人之總機構及其他固定營業場
    所，應於開始營業前，分別向主管稽徵機關申請營業登記。
    登記有關事項，由財政部定之。」及「營業人有左列情形之
    一者，主管稽徵機關得依照查得之資料，核定其銷售額及應
    納稅並補徵之：一、．．．三、未辦妥營業登記，即行開始
    營業．．．」「納稅義務人有左列情形之一者，除追繳稅款
    外，按所漏稅額處以一倍至十倍罰鍰，並得停止其營業：一
    、未依規定申請營業登記而營業者。」分別為行為時營業稅
    法（下稱營業稅法）第1條、第28條、第43條第1項第3款及
    第51條第1款所明定。經查原告4人原係北連汽車貨運公司之
    員工，因該公司無意繼續經營，擬予結束營業，商請原告等
    四人出資購買貨車，入股繼續經營，並以北連汽車貨運公司
    名義對外營業，且使用該公司申購之統一發票，該四人共同
    出資所購貨車，仍登記在其他貨運公司名義下，嗣於八十八
    年一月始辦妥營利事業設立登記；依查獲資料所示，87年10
    月帳載營運收入為924,507元，87年11月帳載營運收入為1,1
    54,338元，87年12月帳載營運收入為1,194,918元等情，有
    其應收帳款日報表、現金收支帳及試算表等影本附在原處分
    卷可稽，並為原告4人分別在原處分機關宜蘭縣稅捐稽徵處
    及本院審理中自承屬實，原處分乃以查獲原告等之營業額減
    除以北連汽車貨運公司名義開立統一發票部分後，就帳載營
    運收入且北連汽車貨運公司未開立統一發票部分，計算原告
    等未辦營業登記營業額計：87年10月核定營業額為152,268
    元，87年11月核定營業額為122,586元，87年12月核定營業
    額229,063元，並以原告4人在原處分機關均自承渠4人係合
    夥關係，在上開係以北連汽車貨運公司名義營運，嗣北連汽
    車貨運公司無法繼續營運，始自88年1月起另成立北連企業
    社營運，顯係未辦妥營業登記，即行開始營業，乃依上開法
    律之規定核定補徵原告等營業稅23,996元，並按所漏稅款處
    以3倍之罰鍰71,900元（計至百元止），於法並無不合。
五、原告於審理中雖又主張其實原告等係在北連汽車貨運公司靠
    行營業，渠等已將其營業收入，補貼百分之十之稅金予該公
    司，係北連汽車貨運公司漏報營業稅云云節。惟查北連汽車
    貨運公司（後改名為大陞貨運公司，另設有關係企業見順貨
    運公司、東豪貨運公司），各有1本發票交予原告僱用之會
    計劉月如保管，由其決定開何家發票，並於每2個月將之整
    理交予楊懿芬會計事務所申報營業稅等情，業據劉月如於91
    年5月22日在法務部調查局宜蘭縣調查站訊問時，證述綦詳
    ，足證原告等當時雖係靠北連汽車貨運公司營運，惟該公司
    係將發票交付原告僱用之會計自行開立，並由原告自行委託
    會計事務所申報營業稅，按之常理，原告等補貼北連汽車貨
    運公司營業稅，必係按其實際申報之營業額計算，其有漏開
    發票或漏報營業稅情事，自屬原告等所為，與北連汽車貨運
    公司負責人無關，原告等上開主張，顯係飾詞，不足採信。
六、綜上所述，本件原處分並無不法，訴願決定予以維持，亦稱
    妥適。原告徒執前詞，訴請撤銷，為無理由，應予駁回。
七、兩造其餘攻擊防禦方法均與本件判決結果不生影響，故不逐
    一論述，併此敘明。據上論結，本件原告之訴為無理由，爰
    依行政訴訟法第236條、第195條第1項後段、第104條、第98
    條第3項前段、民事訴訟法第85條第1項前段，判決如主文。
中　　華　　民　　國　　94　　年　　 5　　月　　26　  日
                    臺北高等行政法院第七庭
                                      法  官　林金本
上為正本係照原本作成。
本件以訴訟事件所涉及之法律見解具有原則性者為限，始得於本
判決送達後20日內向本院提出上訴狀並表明上訴理由，如已於本
判決宣示後送達前提起上訴者，應於判決送達後20日內補具上訴
理由（均按他造人數附繕本），且經最高行政法院許可後方得上
訴。
中　　華　　民　　國　　94　　年　　 5　　月　　26　  日
 　　　   　　　　　　　　　     　　 書記官　簡信滇
